【裁判字號】    94,易,1831
【裁判日期】    950928
【裁判案由】    竊盜
【裁判全文】
臺灣臺北地方法院刑事判決              94年度易字第1831號
公  訴  人  臺灣臺北地方法院檢察署檢察官
被      告  甲○○
                    （
上列被告因竊盜案件，經檢察官提起公訴（94年度偵字第18076
號），本院判決如下：
    主  文
甲○○攜帶兇器竊盜，處有期徒刑捌月；又攜帶兇器竊盜，累犯
，處有期徒刑玖月，扣案之一字型起子（末端套以綠色之塑膠握
柄）壹支，沒收之；應執行有期徒刑壹年貳月，扣案之一字型起
子（末端套以綠色之塑膠握柄）壹支，沒收之。
    事  實
一、甲○○於民國86年至88年間，因麻醉藥品管理條例、槍砲彈
    藥刀械管制條例、偽造文書及毒品危害防制條例等案件，分
    經法院判處有期徒刑3月、10月、4年、6月確定，並接續執
    行，嗣經定應執行刑為5年4月，於89年11月17日入監執行，
    93 年3月16日因縮短刑期假釋出監。
    (一)甲○○於假釋期間猶不知悔改，為取得供己使用之交通工
      具，竟意圖為自己不法之所有，於93年6月14日凌晨2時許
      ，在臺北縣中和市○○街202巷2號前，以所有客觀上可供
      兇器使用之一字型起子，插入乙○○所有車牌號碼8K-43
      12號自小客車車門（門鎖遭毀損部分未據告訴），轉開門
      鎖後進入其內，發現該車之備用鑰匙，乃持以開啟電門後
      駛離而竊取之。
    (二)甲○○前揭刑事案件於94年7月13日假釋期滿，此期間未
      經撤銷假釋，前揭徒刑以已執行完畢論，仍不知警惕，因
      其訂購中古之三陽雅歌廠牌自小客車，為更新車輛零件，
      竟另起意，而意圖為自己不法之所有，於94年9月19日上
      午10時許，在臺北市○○區○○路1段184巷萬有二號公園
      停車格內，持客觀上可供兇器之用之一字型起子，毀損相
      同廠牌、丙○○所有之車牌號碼DJ-2566號自小客車車門
      鎖、電門鎖（毀損部分未據告訴），並啟動該車駛離而竊
      取之，隨即將該車停放在臺北縣新店市○○路680巷河堤
      便道。
    嗣於94年9月20日凌晨3時40分許，甲○○在竊得之DJ-2566
    號自小客車車內拆卸零件之際，為警當場查獲，並扣得其所
    有前揭用以竊取該車輛之一字型起子1支，又在該處附近發
    現遭竊之8K-4312號自小客車，且在甲○○身上扣得該車之
    備用鑰匙，始悉上情。
二、案經臺北縣政府警察局新店分局報告臺灣臺北地方法院檢察
    署檢察官偵查起訴。
    理  由
一、上開事實一(一)所示竊盜犯行，訊據被告甲○○矢口否認之，
    辯稱：伊並未竊取該車，本件是警當場查獲伊在竊得之DJ-
    2566號自小客車車內，又在該處附近發現該遭竊之8K-4312號
    自小客車，警才要伊扛下此部分竊盜犯行云云。然查：
    (一)被告為取得供己使用之交通工具，而於上開時、地，以所
      有之一字型起子，插入8K-4312號自小客車車門，轉開門
      鎖後進入其內，發現該車之備用鑰匙，乃持以開啟電門後
      駛離等情，業據被告於警詢中坦承：（警方所查扣之汽車
      鑰匙一支你由何得來？）該把汽車鑰匙為伊於93年6月14
      日凌晨2時許，在臺北縣中和市○○街竊取乙台8K-4312號
      自小客車時從該自小客車上所取得，該把汽車鑰匙為該
      8K-4312號自小客車之備用鑰匙…（你如何竊取該8K-4312
      號自小客車？）伊先以自備之一字起子破壞該8K-4312號
      自小客車門鎖，當伊進入該自小客車後發現車內有一把備
      用之鑰匙，於是伊就以該把備用之鑰匙開啟汽車電門並將
      該自小客車竊走…（你竊取該8K-4312號自小客車作何用
      途？）…為自己做為代步工具使用等語不諱（見94年度偵
      字第18076號卷第12頁）。而依卷附警製車輛竊盜、車牌
      失竊個別查詢報表─查詢車輛認可資料（見同上偵查卷第
      40頁）所載：8K -4312自小客車車主為乙○○，該車輛發
      現失竊地點在臺北縣中和市○○街202巷2號前，此與被告
      前揭自白之竊取地點，若合符節。又本件係員警在上開查
      獲地點，發現前揭二輛失竊車輛，其中8K-4312號自小客
      車車內留有臨時停車卡，上載有行動電話0000000000號，
      經警查明使用人係被告，而在場埋伏，於前揭時間，被告
      至另輛DJ-2566號車內拆卸零件時，為警當場查獲，並自
      被告身上扣得該8K-4312號自小客車之備用鑰匙等情，業
      據證人即本件查獲員警丁○○於本院審理時證述明確（見
      本院95年8月2日審判筆錄），並有警製扣押筆錄、扣押物
      品目錄表、現場照片及贓物認領保管單等（見同上偵查卷
      第25至34頁）附卷可稽。綜上足徵被告前揭於警詢中之自
      白，確與事實相符。
    (二)雖被告其後於偵查及本院審理時翻異上開警詢之自白，並
      改以前詞置辯。惟查：
    1.就被告此部分之自白，經本院勘驗前揭警詢錄音帶結果：
      （現場查獲何犯罪工具？）…汽車鑰匙一支…（我們查獲
      的汽車鑰匙一支，你哪來？）汽車鑰匙是在車上拿的，他
      的備用鑰匙，（哪一台？什麼時候？）在93年6月14日凌
      晨兩點左右，在臺北中和中興街竊取的，（竊取的？）對
      …（你如何牽那台8K-4312號自小客車？）伊也是用一字
      起子撥開他的門鎖還有他的電門，（電門？）伊用一字起
      子撥開他的門鎖，然後在他的車子裡頭發現一把備用鑰匙
      ，（備用鑰匙，就是說我先以一字起子破壞該8K-4312號
      自小客車門鎖，當我進入該8K-4312號自小客車後發現車
      內有一把備用鑰匙，於是我就以該把備用鑰匙開啟汽車電
      門並將該8K-4312號自小客車竊走？）對等語（見本院94
      年9月20日勘驗筆錄）。是被告之陳述內容，不僅與前揭
      警詢筆錄之記載相符，且係經警質以被告身上之汽車鑰匙
      何來時，被告才自白此部分竊盜行為，並無被告所辯稱遭
      警利誘或脅迫而為自白之情。
    2.被告於本院審理時復又抗辯：伊在查獲後回警局途中，遭
      警毆打刑求，要伊承認此部分竊盜犯行云云，而否認其警
      詢自白之任意性。然查，依證人丁○○就此於本院審理時
      所述：…等候一陣子，看見被告出現直接打開車門進入車
      內，再把車門鎖起來，伊叫被告出來，但被告不出來，就
      只好把車窗打破，地上有許多碎玻璃，被告當時手上拿著
      不明物品，好像是螺絲起子，故伊與另一名同事就將被告
      壓制在地上，導致被告膝蓋受傷，後來伊等有將被告送至
      慈濟醫院就醫，（你們何時將被告送醫？）現場制服被告
      後，就先將被告送醫再帶回分局製作筆錄等語。及財團法
      人佛教慈濟綜合醫院臺北分院95年1月25日（九五）慈新
      醫文字第950064號函所檢附之病情說明書暨病歷資料所示
      ，被告係經警送至該院就診，經診斷之傷勢為右膝撕裂傷
      及左膝撕裂傷，主訴則為雙膝玻璃割傷等語。不僅與證人
      丁○○所述，被告所受傷害係因其逮捕行為所致相符，且
      並無被告所抗辯遭警毆打刑求之情。
    3.被告於本院審理時又以：臨時停車卡的電話，是警要伊把
      原有電話號碼劃掉，要伊重新寫上去，至於在伊身上扣得
      之鑰匙，並非該車之備用鑰匙，是伊自己家裡的鑰匙云云
      ，而否認前揭警詢中自白之真實性。惟查，依證人丁○○
      就此於本院審理時所述：…伊在該輛無牌贓車上有查獲一
      個停車牌，上面有寫被告的行動電話等語；及卷附現場照
      片所示，本件查獲之8K-4312號自小客車駕駛座前方確有
      放置臨時停車卡，其上並載有被告使用之0000000000號行
      動電話號碼等情。足認該臨時停車卡為警查獲時即放置在
      車內，當無被告所稱係警查獲事後要其改填行動電話之情
      。又依證人丁○○於本院審理時所述：…並當場在被告褲
      子口袋裡面發現無牌車輛的鑰匙，鑰匙上面有車種等語；
      及卷附之警製贓物認領保管單，此係經被害人乙○○確認
      為所失竊車輛之備用鑰匙，才據以領回保管。是在被告身
      上扣得之鑰匙，當係本件遭竊車輛之備用鑰匙，亦無被告
      所稱誤領之情。故被告執此否認前揭警詢自白之真實性，
      亦難憑採。
二、上開事實一(二)所示之竊盜犯行，則據迭被告於警詢及偵、審
    中坦承不諱，而本件係被告進入DJ-2566號車內拆卸零件時
    ，為警當場查獲，並自被告身上扣得竊取車輛所用之一字型
    起子一支等情，業據證人丁○○於本院審理時證述明確，復
    有警製扣押筆錄、扣押物品目錄表、現場照片、贓物認領保
    管單及車輛車牌失竊個別查詢報表─查詢車輛認可資料表等
    附卷可稽。綜上足徵被告此部分之自白，確與事實相符。
三、查被告行為後，94年2月2日修正公布之刑法，已於95年7月1
    日施行，刑法第2條第1項「行為後法律有變更者，適用行為
    時之法律。但行為後之法律有利於行為人者，適用最有利於
    行為人之法律」之規定，係規範行為後法律變更所生新舊法
    律比較適用之準據法，於刑法修正施行後，自應適用新法第
    2條第1項之規定，為「從舊從輕」之比較；又比較新舊法時
    ，應就罪刑有關之共犯、未遂犯、想像競合犯、牽連犯、連
    續犯、結合犯，以及累犯加重、自首減輕暨其他法定加減原
    因（如身分加減）與加減例等一切情形，綜其全部罪刑之結
    果而為比較後，再適用有利於行為人之法律處斷，而不得一
    部割裂分別適用不同之新舊法（最高法院95年度第8次刑事
    庭會議決議參照）。經查：
    (一)刑法第47條第1項關於累犯之規定，增加犯罪行為人之再
      犯係出於「故意」者，始有累犯加重之適用。本件被告有
      事實欄所載之犯罪科刑執行情形，有臺灣高等法院被告前
      案紀錄表及在監在押全國紀錄表在卷足憑，被告於假釋期
      滿，而未經撤銷假釋，前揭徒刑以已執行完畢論後，5年
      內再基於故意犯而本件事實一(二)所示有期徒刑以上之罪，
      無論依修正前刑法第47條或修正後之刑法第47條第1項規定
      ，均構成累犯。
    (二)修正前刑法第51條規定：「數罪併罰，分別宣告其罪之刑
      ，依左列各款定其應執行者：…」，而其中第五款規定：
      「宣告多數有期徒刑者，於各刑中之最長期以上，各刑合
      併之刑期以下，定其刑期。但不得逾二十年。」；修正後
      刑法第51條第5款規定：「宣告多數有期徒刑者，於各刑
      中之最長期以上，各刑合併之刑期以下，定其刑期。但不
      得逾三十年。」。比較新舊法，以修正前之刑法第51條第
      5款之規定較有利於被告。
    (三)綜上，依新修正之刑法第2條第1項前段之規定，本件應適
      用行為時即修正前刑法之規定，合先敘明。
四、按刑法第321條第1項第3款之攜帶兇器竊盜罪，係以行為人
    攜帶兇器竊盜為其加重條件，此所謂兇器，其種類並無限制
    ，凡客觀上足對人之生命、身體、安全構成威脅，具有危險
    性之兇器均屬之，且祇須行竊時攜帶此種具有危險性之兇器
    為已足，並不以攜帶之初有行兇之意圖為必要（最高法院
    79年臺上字第5253號判例意旨參照）。查扣案之一字型起子
    ，一端呈尖銳之一字型，為金屬材質，末端則套以綠色之塑
    膠握柄，此有本院94年11月30日勘驗筆錄及照片等在卷可按
    ，且被告係用以破壞DJ-2566號自小客車之門鎖、電門，若
    持以行兇，客觀上自足以對人之生命、身體、安全構成威脅
    ，而為具危險性之兇器無訛。至於被告用以竊取8K-4312號
    自小客車之一字型起子，於本件查獲時並未一併扣案，而被
    告於警詢中就此並未陳明，嗣被告其後於偵、審中翻異前詞
    ，以致此部分事實無從認定，然被告既能用以插入該自小客
    車門鎖，且將該車門鎖破壞，堪認此部分持用之一字型起子
    ，一端亦呈尖銳狀，且為金屬材質，若持以行兇，客觀上亦
    足以對人之生命、身體、安全構成威脅，而同為具危險性之
    兇器。是核被告事實欄所為，均係犯刑法第321條第1項第3
    款之攜帶兇器竊盜罪。被告有事實欄所載之犯罪科刑情形，
    其於假釋期滿而未經撤銷假釋，依刑法第79條第1項前段之
    規定，未執行之刑以已執行論，其於5年內，再犯事實一(二)
    所示之罪，為累犯，應依法加重其刑。又連續犯之所謂出於
    概括犯意，必須其多次犯罪行為自始均在一個預定犯罪計畫
    以內，出於主觀上始終同一犯意之進行，若中途另有新犯意
    發生，縱所犯為同一罪名，究非連續其初發的意思，即不能
    成立連續犯（最高法院70年臺上字第6296號判例意旨參照）
    。本件被告就事實一(一)所示竊取汽車之目的，係在供己做為
    交通工具使用，就為事實一(二)所示之竊取汽車，則係為己購
    買之中古車換取零件，業據認定如前，再者，該二次竊盜行
    為間隔長達1年3月，是此顯非在被告同一犯罪計畫之內，按
    前所述，自無連續犯之適用，故被告所犯上開二罪，自應予
    以分論併罰。爰審酌被告有事實欄所載之論罪科刑紀錄，素
    行顯然不佳，被告僅坦承部分犯行之犯罪後態度，及其犯罪
    動機、目的、手段、所竊取之財物價值等一切情狀，分別量
    處如主文所示之刑，並定其應執行之刑，以示懲儆。扣案之
    一字型起子1支，係被告所有供本件事實一(二)所示竊盜行為
    所用之物，應依修正前刑法第38條第1項第2款之規定，宣告
    沒收之。至事實一(一)所示竊盜行為所用之一字型起子，既未
    扣案，且被告其後否認此部分犯行，以致該起子是否存在無
    從認定，為免日後執行困難，此部分爰不為沒收諭知；又被
    告為警查獲時之其餘工具（見94年度偵字第18076號卷第28
    至29頁），依被告於本院審理時所述，並未用以作為竊盜之
    工具，且核諸卷附事證，亦無從證明此係供本件犯罪所用之
    物，自無從併為沒收諭知，附此敘明。
五、移送併辦（95年度偵字第3184號）意旨略以：被告於附表一
    所示之時、地，竊取各該被害人所有之財物。訊據被告堅詞
    否認有此部分竊盜犯行，辯稱：警至伊住處所查獲被害人之
    失竊物品，均係伊朋友鄭文通棄置在路旁，伊才將之撿回，
    伊並未為此部分竊盜行為等語。公訴人認被告涉有此部分竊
    盜犯行，係以：(一)被告於警詢及偵查中之自白；(二)附表所示
    被害人於警詢中之指述；(三)證人許永財於警詢中之證述；(四)
    本件被告為警在其住處查獲被害人遭竊之物品，並經被害人
    領回，有警製贓物認領保管單、照片及部分財物之影印本可
    按；(五)警製車籍作業系統－查詢認可資料，及車輛竊盜、車
    牌失竊資料個別查詢報表；(六)被害人張哲豪車內遭竊照片等
    為主要論據。按犯罪事實應依證據認定之，無證據不得認定
    其犯罪事實；不能證明被告犯罪者，應諭知無罪之判決；刑
    事訴訟法第154條第2項、第301條第1項分別定有明文。是以
    ，事實之認定，應憑證據，如未能發現相當證據，或證據不
    足以證明，自不能以推測或擬制之方法，作為裁判之基礎（
    最高法院40年臺上字第86號判例參照）。此所謂證據，雖不
    以直接證據為限，然其為訴訟上之證明，須於通常一般之人
    均不致有所懷疑，而得確信其為真實之程度者，始得據為有
    罪之認定，倘其證明尚未達到此一程度，而有合理之懷疑存
    在，而無從使事實審法院得有罪之確信時，即應由法院諭知
    無罪之判決（最高法院76年臺上字第4986號判例參照）。經
    查：
    (一)本件係警持本院核發之搜索票，至被告位於臺北縣新店市
      ○○路680巷31弄4號2樓住處搜索，而扣得附表一所示被害
      人遭竊之物品等情，有本院核發之搜索票及警製搜索扣押
      筆錄、扣押物品目錄表等（見95年度偵字第3184號卷第9
      至16頁）附卷可稽。就前揭查獲遭竊之物品，依被告於警
      詢及偵查中所述，均供稱係友人鄭文通棄置路旁，其才將
      之帶回住處等語（見同上偵查卷第28至33頁，第114至115
      頁）。則被告此部分之自白，並無從據以認定其有公訴人
      所指之竊盜行為。
    (二)又依附表一所示各該被害人於警詢中所述，僅足以證明所
      有財物遭竊之事實。而依證人許永財於警詢所述，亦僅能
      證明在被告住處查獲附表一編號3所示之本票，係其簽發
      交付與被害人劉新益此事實（以上見同上偵查卷第35至60
      頁）。至於就所有財物遭竊究係何人所為，渠等所述均無
      法證明。
    (三)至於警製贓物認領保管單、車籍作業系統－查詢認可資料
      及車輛竊盜、車牌失竊資料個別查詢報表、贓物照片、部
      分財物之影印本、被害人張哲豪車內遭竊照片等書證（以
      上見同上偵查卷第79至112頁），亦僅能證明各該被害人
      財物有遭竊之事實，至於係何人所為，亦無法證明。
    (四)綜上所述，公訴人所舉上開證據，尚不足以證明被告有此
      部分竊盜犯行，本院自無從併與審理，此部分應退回由公
      訴人另行偵處。
六、移送併辦（95年度偵字第16166號）意旨另以：被告與訴外
    人朱恬宏共同於附表二所示時、地及方式，竊取各該被害人
    所有之財物，而認此部分與被告上開所犯部分，有連續犯之
    裁判上一罪關係。然查：就被告共犯附表二所示之竊盜行為
    ，時間分別為94年12月26日、95年6月19日，不僅與事實一
    (二)所示之竊盜行為，分別約有3月、1年3月之間隔，參以被
    告於本院審理時所述：（你偷這二輛車的目的做何用？）都
    是朱恬宏提議要偷，伊只是在旁邊把風，（為何與朱恬宏共
    同去偷那二輛車？）他找伊出來，看到旁邊有車，說他沒有
    車，才提議叫伊幫他把風，這二次都一樣等語（見本院95年
    9月14日審判筆錄）。可見被告此部分而為之竊盜行為，均
    係與朱恬宏外出時，由朱恬宏提議臨時而為，顯然並非在其
    前揭所犯竊盜行為同一犯罪計畫之內，是按前所述，自非連
    續犯，故此部分與前揭論罪部分，自無裁判上之一罪關係，
    亦應退回由公訴人另行偵處。
據上論斷，應依刑事訴訟法第299條第1項前段，刑法第2條第1項
、第321條第1項第3款，修正前刑法第38條第1項第2款、第47條
、第51條第5款，判決如主文。
本案經檢察官王志超到庭執行職務。
中    華    民    國    95    年    9     月    28    日
                  刑事第七庭審判長法  官  梁耀鑌
                                  法  官  余明賢
                                  法  官  許泰誠
以上正本證明與原本無異。
如不服本判決，應於判決送達後10日內，向本院提出上訴狀。
                                  書記官  劉麗英
中    華    民    國    95    年    9     月    28    日
附表二
┌──┬───────┬──────┬────────┐
│編號│犯罪時間      │犯罪地點    │行為方式及竊取之│
│    │              │            │財物            │
├──┼───────┼──────┼────────┤
│1.  │94年12月26日上│臺北縣新店市│以螺絲起子，竊取│
│    │午6時30分許。 │中央一街8號 │被害人張良桂所有│
│    │              │前。        │之DP-8176號自小 │
│    │              │            │客車。          │
├──┼───────┼──────┼────────┤
│2.  │95年6月19日上 │臺北縣新莊市│以螺絲起子，竊取│
│    │午8時許。     │化成路39號前│被害人宏塔工業有│
│    │              │。          │限公司所有（併辦│
│    │              │            │意旨書載為蘇銘塔│
│    │              │            │）之F8-2189號自 │
│    │              │            │小客車。        │
└──┴───────┴──────┴────────┘


司法院資訊處製作；財團法人民間司法改革基金會備份。
